Muhamad Arif

Kota, Indonesia |.dev@gmail.com | +6281314097048 https://www.linkedin.com/in/muhamad-arif-6646a814b/ | link portofolio kamu

PROFILE

Muhamad Arif, a 23-year-old 5th-semester student at Universitas Gunadarma, is currently pursuing a degree in Computer Science. Over the past year, I have demonstrated a strong blend of hardskills and softskills through diverse activities, particularly in the field of UI/UX design. I have participated in five UI/UX competitions, securing a win in one of them. My expertise spans various areas, showcasing my proficiency in tools such as Figma, specifically for web and mobile UI design. My ability to effectively utilize my skills in both academic and practical settings highlights my dedication and capability in my field.

EDUCATION LEVEL

Undergraduate Computer Science, Universitas Gunadarma

Aug 2022 - Present

GPA: 3.80 / 4.00

Courses: Matkul yang relevan sama posisi yg dilamar

IISMA/PMM (Optional)

Aug 2022 - Dec 2022

GPA: 4.00/4.00

Courses: Matkul yang relevan sama posisi ya dilamar

WORK EXPERIENCE

Posisi kerja kamu sesuai pengalaman | Mitra Bootcamp/course

Aug

2023 - Dec 2023

Dibuat poin-poin diawali dengan kata kerja dan diberi keterangan data secara numerik, serta jangan sampai bersifat subjektif. Harus objektif

Bisa juga diisi pencapaian selama kerja, jobdesk kerja, outputnya, cara menyelesaikan problem saat kerja.

Maksimal 4 point cukup

COURSES EXPERIENCE (Kalo udh ada pengalaman kerja better gausah pake segmen course)

Judul Bootcamp/Course

Aug 2023 - Dec 2023

Jenis Bootcamp/Course (kalo bisa yg bootcamp full stack) | Mitra Bootcamp/course

DIbuat poin-poin diawali dengan kata kerja dan diberi keterangan data secara numerik, serta jangan bersifat subjektif. Harus objektif

Bisa juga diisi pencapaian selama course, kegiatan course, output, cara menyelesaikan problem saat course.

Maksimal 4 point cukup

PROJECT EXPERIENCE

Posisi project kamu sesuai pengalaman

Aug

2023 - Dec 2023

Jenis Project | Tempat kamu ngerjain project

Dibuat poin-poin diawali dengan kata kerja dan diberi keterangan data secara numerik, serta jangan bersifat subjektif. Harus objektif

Bisa juga diisi pencapaian selama project, jobdesknya, outputnya, cara menyelesaikan problem saat project berlangsung.

Maksimal 4 point cukup

Link project: (attach link projectmu, bisa berupa github, gdrive, ato dokumentasi projectmu)

ORGANISATIONAL EXPERIENCE (Kalo udh ada pengalaman kerja better gausah pake segmen organisasi)

Posisi organisasi kamu sesuai pengalaman | Mitra Bootcamp/course Dec 2023

Aug 2023 -

Jenis Project | Tempat kamu ngerjain project

Dibuat poin-poin diawali dengan kata kerja dan diberi keterangan data secara numerik, serta jangan bersifat subjektif. Harus objektif

Bisa juga diisi pencapaian selama berorganisasi, job desk nya, outputnya, cara menyelesaikan problem saat di organisasi berlangsung.

Maksimal 4 point cukup

SKILL & QUALIFICATIONS

Hard Skill: Disesuaikan sama hardskillmu dan skill yg dibutuhkan di posisi yang kamu apply Ex: Python, SQL, R Studio, PowerBI, MS Office (PowerPoint, Excel, Word), Google Workspace (Sheets, Docs, Slides), Canva, and Corel Draw

Soft Skill: Disesuaikan sama softskillmu dan skill yg dibutuhkan di posisi yang kamu apply Ex: Analytical thinking, Problem Solving, Leadership, Public Speaking, and Time Management

Certifications: Disesuaikan sama sertifikasimu dan skill yg dibutuhkan di posisi yang kamu apply Ex: "Google Data Analytics" on Coursera (2023), "Ms. Excel Basic to Advanced"

ACHIEVEMENTS

Juara-juara lomba pas masa studi atau non masa studi

Achievement ga hanya tentang juara lomba tetapi juga bisa pencapaian selama kuliah, kerja atau pencapaian lain

Kalo bisa yang linear sama posisi yg kamu apply yak, ditambahin tahunnya kapan jgn lupa

Notes:

CV maksimal 2 lembar aja biar ga kebanyakan

Usahakan CV ATS berbahasa inggris, i prefer malah wajib english since banyak tools pembantu ky Google Translate, Grammarly dkk

Harus rapi biar enak dilihat

Kalo aku prefer di Highlight hal-hal yg relevan misal di bold bagian2 tertentu, biar HR nge screeningnya lebih enak

Disclaimer aku bukan HR/Recruiter aku cuman pengen berbagi aja CVku ini gapapa lah yaa sekalian sharing knowlegde. Kalo ada apa2 tanya aja ke DM ig (@malikalkamil_) /tiktok (@maliiiik__1)